# 求助陈版，附带条件赠品的收入成本归集问题

提问人：符符 Frente 巛巛 时间：2021-02-06 10:36:00
求助陈版：公司生产检测设备及试剂，现公司推出购买一定数量试剂赠送设备的活动，活动规则：是一年内购买一定数量内试剂设备所有权归购买方所有，那收入及成本怎么对应，我的想法是卖出试剂及领走设备是做试剂的收入及成本，设备成本放预提费用，达到一定数量后设备成本从预提费用转为试剂成本，如果未达到做设备的收入及预提费用转设备成本；这样做合理吗？还有报告期内预提的设备成本要怎么处理？求助陈版，谢谢！！

回答人：chenyiwei
可参考：《瑞华研究 2010 ～ 2019 汇编》之“问题4-2-5（医药企业在“买试剂送仪器”销售模式下免费提供给医院的仪器的核算）”。